【裁判字號】    92,上訴,1684
【裁判日期】    921128
【裁判案由】    違反毒品危害防制條例
【裁判全文】
臺灣高等法院高雄分院刑事判決                  九十二年度上訴字第一六八四號
    上  訴  人  台灣高雄地方法院檢察署檢察官
    被      告  甲○○
    指定辯護人  王伊忱
右上訴人因被告違反毒品危害防制條例案件，不服臺灣高雄地方法院九十二年度訴字
第六九一號中華民國九十二年六月三十日第一審判決（起訴案號：臺灣高雄地方法院
檢察署九十二年度偵字第二四八二號），提起上訴，本院判決如左：
      主  文
原判決撤銷。
甲○○連續販賣第一級毒品，處有期徒刑柒年陸月。
海洛因粉末伍拾小包（合計淨重七點０五公克，包裝重十一點二公克）沒收銷燬之；
新台幣參仟伍佰元沒收，如全部或一部不能沒收時，以其財產抵償之。
      事  實
一、甲○○曾於八十七年間因違反麻醉藥品管理條例案件，經本院判處有期徒刑二年
    七月確定，於九十一年六月四日假釋，尚在假釋其中，竟不知警惕，基於意圖販
    賣第一級毒品海洛因以營利之概括犯意，自九十二年一月十四日起至同年一月二
    十一日止，多次以門號0000000000號行動電話機作為聯絡販賣毒品工
    具，連續在高雄縣不詳地點及大寮鄉○○路○段三九七號之金崙汽車旅館等處，
    以每小包新台幣（下同）五百元之價錢，販賣第一級毒品海洛因予許志偉共計五
    次（前四次各賣一小包），最後一次係於九十二年一月二十一日下午二時三十分
    許，許志偉至前開金崙汽車旅館二０七號房內，以一千五百元向甲○○購買三小
    包後，於同日下午三時許，在高雄縣大寮鄉○○○路口，為警攔檢時查獲持有第
    一級毒品三小包（驗後淨重零點三九公克），經其供述係於上開時地向甲○○購
    買，並帶同警方至金崙汽車旅館二０七號房，經甲○○同意進入房內，查獲上情
    並扣得第一級毒品海洛因五十小包（合計淨重七點０五公克，包裝重十一點二公
    克）。
二、案經高雄市政府警察局小港分局移送台灣高雄地方法院檢察署檢察官偵查起訴。
        理  由
一、訊據被告甲○○矢口否認右揭犯行，辯稱：0000000000號行動電話並
    非我所有及使用，而在金崙汽車旅館被查獲扣案之毒品海洛因係一名綽號「阿西
    」之陳信宏所留下，並非我所有，我並沒有販賣海洛因給許志偉等語。然查：
（一）、右揭事實業據被告於警詢中供承：我係於七天前開始販賣毒品海洛因，只有
        販賣給許志偉五次，以每一小包五百元代價出售，他每次買的價格都不同，
        所以有時數量不一，今日十四時三十分許在金崙汽車旅館二０七號房係我最
        後一次販賣毒品海洛因給許志偉；我的海洛因都是向綽號「阿西」者不知名
        男子買的，都是他主動找我，我無法與他聯絡等語明確（警卷第一頁背面）
        ，核與證人即購買毒品之許志偉警詢中證稱：我所施打的海洛因都是向綽號
        茂淋者購買的，每小包五百元，今天被查獲之海洛因就是向其購買代價一千
        五百元，我於七天前開始向其購買，共買五次，每次五百或一千元不等，並
        經當場指認「茂淋」即是甲○○無訛（警卷第二頁背面）。偵查中結證稱：
        我約在九十二年一月十四日左右開始向甲○○買海洛因，他有分大、小包賣
        ，大包一千元，小包五百元，本日十四時三十分許在金崙汽車旅館向甲○○
        買三小包共一千五百元，我買後就離開，尚未施用就在鳳屏一路口被警查獲
        ；我共約向他買四、五次海洛因等語（偵卷第三十頁背面）及原審審理時證
        稱：我在偵查中所說都是實在的。今天只有我一人進入甲○○在金崙汽車旅
        館的房間，我買了以後就離開等情（原審卷第六十四頁、六十五頁）相符，
        衡情被告茍無販賣海洛因毒品予許志偉，則被告警詢中之供述豈能與證人警
        、偵訊及前開原審審理中前後指述均相符合，被告警詢供述應堪信實。雖被
        告於原審及本院審理時以警詢當時因毒癮發作，神智不清，不是自願之下作
        答等語置辯（原審卷第五十頁、本院九十二年十二月十四日審判筆錄），惟
        證人黃文祥原審中已證稱：偵訊時被告的精神狀況正常，沒有毒癮發作狀況
        等語明確（原審卷第八十三頁），且經原審當庭播放被告之警詢錄音帶勘驗
        結果：被告可清楚應答；訊問之員警並無恐嚇之言詞（原審卷第八十四頁）
        。足證被告上述辯詞，顯為卸責之詞，殊無足採。而許志偉警詢中稱向被告
        購買五次，核與被告警詢供述相符，而當時距前開犯罪行為期間最近，記憶
        最深；至於證人許志偉偵查中稱購買四、五次或審理時供稱一、二次云云。
        因時隔較久後，無法明確記住購買次數尚屬常情，故本院認定應以警詢中所
        述販賣五次為實，而每次（除最後一次三小包一千五百元外）購買數額以有
        利於被告之壹小包五百元核計，共販賣所得價款三千五百元。
（二）、本件查獲經過係許志偉於購買後，尚未施用，行至高雄縣大寮鄉○○○路口
        時，被警查獲持有毒品，經許志偉供稱係在金崙汽車旅館向被告購買，而主
        動帶警前往被告住宿之房間，才查獲被告販賣上情，且在其房間桌上當場查
        扣已經分裝好之海洛因五十小包等情，並據證人即查獲之警員黃文祥偵查中
        結證稱：我們在大寮鄉○○○路與光明路交叉路口查獲許志偉持有海洛因三
        小包，並問他海洛因向何人買，他說是向「茂淋」買的，我們問他買了多久
        ，他說剛買而已，賣他海洛因之人在金崙汽車旅館二０七房，許志偉就帶我
        及我同事共三人前往金崙汽車旅館，到達時旅館人員說二０七房內還有人在
        內，旅館經理就陪同我們敲門，裡面的人開門後，我們入內查看，在房內桌
        子查獲扣案之海洛因及針筒，甲○○及李依芳坐在離桌子約三、四公尺遠，
        我們問毒品是何人的，甲○○說是他的，李依芳說不知道等語綦詳（偵卷第
        三十五頁背面），依上證述，可見本案被告販賣之情，係在警察查獲許志偉
        持有毒品事實之後，再依據許志偉之指述及帶引，才查獲被告；衡情許志偉
        茍非確有在上開旅館向被告購得毒品，豈能引導員警至現場，且當場又恰有
        分裝好數達五十小包之海洛因，況該分裝好之五十小包海洛因，已據證人黃
        文祥陳稱被告當場承認為其所有明確無訛，益足信證人許志偉前開警、偵訊
        之指述為真實。
（三）、證人許志偉於警詢、及偵審中均指稱其係以自己所有之000000000
        0號行動電話與被告所使用之0000000000號行動電話聯絡購買毒
        品事宜（警卷第二頁、偵卷第三十頁背面，原審卷第六十五頁、本院九十二
        年十一月十四日審判筆錄），而被告於警詢及偵查中亦始終未否認其有使用
        上開手機之事實；而經本院查核和信電信股份有限公司（下稱和信公司）函
        寄給檢察官之0000000000號行動電話通聯紀錄結果：上開二支電
        話確於被告販賣毒品與許志偉期間之九十二年一月十五日、一月十六日、一
        月十九日各有通話紀錄，此有上開通聯紀錄附卷（卷外）可稽，可見證人許
        志偉此部份指證，亦非虛構，而足為被告販賣毒品與許志偉之佐證。雖和信
        公司函稱上開0000000000號行動電話門號申購者為劉淑女（身分
        證及住址均詳偵卷第二十頁），然經本院查詢該申購者之身分證統一號碼結
        果，該住址及身分證號碼之人並非劉淑女（本院卷第六十七頁），顯見該行
        動電話機乃被冒名（變造名義）申請使用，此與目前一般犯罪集團時常以此
        方式申請行動電話機從事犯罪行為，以免被監聽查獲等情，頗相吻合；被告
        於檢察官查出上開手機係被冒劉淑女名義所申請使用前，並未否認有使用該
        行動電話；嗣於查出之後於原審及本院審理時即改口辯稱該手機非其所有且
        其並無使用上開手機等語，惟均與證人許志偉前開屢次指述不符，可見係事
        後迴避刑責之詞，不足採信；尚不能據此認定被告並非使用上開行動電話機
        者。
（四）、被告於檢察官首次偵訊中辯稱：被扣押之毒品是綽號「阿西」的，是他放在
        那邊的，「阿西」姓名我不知道等語（偵卷第十三頁背面）；嗣又改口辯稱
        ：毒品是一位叫陳信宏之人的，綽號叫「阿西」，他剛好出去，我也不知道
        他放毒品在房內，我不知他的年籍、住址，也不知道聯絡方式等語（偵卷第
        二十二頁背面）；其始稱不知綽號「阿西」姓名，嗣又改稱「阿西」就是陳
        信宏，前後供述不一，已難輕信，況又無法供出陳信宏之年籍或住址以供查
        證，尤見所供顯為虛構；且衡諸常情毒品乃昂貴之違禁物品，豈有一個不知
        年籍姓名及聯絡方式之人，輕易將五十包如此大數額之毒品海洛因，不隨身
        攜帶或藏匿安全，而竟大意的放在被告住宿之房間即行離去之理？再徵之證
        人黃文祥證稱查獲毒品時，被告甲○○已供承毒品為其所有等情，有如前述
        ，顯見被告上開前後不一之辯詞，有違常理，並非實在，不足採信。而證人
        許志偉於原審九十二年六月五日及本院審理時附和被告說辭改口指稱係向陳
        信宏購買等語，非但與其前所指述矛盾且與證人黃文祥證述情節亦有不符，
        無非事後迴護被告之詞，亦無足採。
（五）、被告被查扣之毒品粉末五十包及許志偉向被告所買受之三包毒品粉末經送法
        務部調查局檢驗結果均含海洛因成分，該五十小包合計淨重七點０五公克（
        包裝重十一點二公克）；另三小包合計淨重０點三九公克（包裝重０點七公
        克），分別有法務部調查局調科壹字第二二００一四七六七號、00000
        0000號鑑定通知書各一紙附卷可稽，亦有各該毒品扣案可考；足見被告
        所販賣與許志偉之粉末確為毒品海洛因無訛。而海洛因毒品乃政府三令五申
        嚴禁查緝之毒品，且法律對販賣者更訂有極度重刑科罰，衡情如非有重利可
        圖，當無甘冒重罰之危險而為販賣之行為，是被告基於營利之目的而為販賣
        ，至為明顯。
（六）、綜上所述，被告販賣第一級毒品之罪證明確，犯行足堪認定。
二、核被告所為係犯毒品危害防制條例第四條第一項販賣第一級毒品罪，其所為數次
    犯行，時間緊接，反覆為之，所犯構成要件相同，顯係基於概括之犯意，應依連
    續犯之規定論以一罪。查被告僅販賣與許志偉一人五次，危害社會層面較屬有限
    ，如科以法定最低本刑無期徒刑，尚屬過苛，審其情節應堪憫恕，爰依刑法第五
    十九條規定減輕其刑。
三、原審疏未詳查，遽為被告無罪之判決，尚有未合，檢察官執此指摘原判決不當為
    有理由，應由本院將原判決撤銷改判；爰審酌被告已有違反麻醉藥品管理條例前
    科，竟不知改過，明知毒品危害身心至深且鉅，竟枉顧國民健康，販賣毒品營利
    ，念其販賣期間非長，數量及所得亦尚少，危害社會層面較有限等一切情狀，量
    處如主文第二項所示之刑。至於被告所有毒品海洛因五十小包（合計淨重七點０
    五公克，包裝重十一點二公克）應依毒品危害防制條例第十八條第一項規定沒收
    銷燬之；另供販賣毒品罪所用之門號0000000000號行動電話機不能證
    明被告所有，不予沒收，販賣毒品所得三千五百元，依同條例第十九條第一項規
    定沒收，如全部或一部不能沒收時，以其財產抵償之。至於另扣案之針筒三支及
    已賣給許志偉而為其所有之三小包海洛因，與本案並無關聯，爰不予宣告沒收或
    沒收銷燬。
據上論結，應依刑事訴訟法第三百六十九條第一項前段、第三百六十四條、第二百九
十九條第一項前段，毒品危害防制條例第四條第一項、第十八條第一項、第十九條第
一項，刑法第十一條，第五十六條、第五十九條，判決如主文。
本案經檢察官沈紹嘉到庭執行職務。
中    華    民    國      九十二      年      十一      月     二十八   日
                              臺灣高等法院高雄分院刑事第七庭
                                  審判長法官  李春昌
                                        法官  黃憲文
                                        法官  莊飛宗
右正本證明與原本無異。
如不服本判決應於收受本判決後十日內向本院提出上訴書狀，其未述上訴理由者，
並得於提起上訴後十日內向本院補提理由書狀（均須按他造當事人之人數附繕本)「
切勿逕送上級法院」。
                                      書記官  張宗芳
中    華    民    國      九十二      年      十一      月     二十八   日
附錄：本判決論罪科刑法條：
毒品危害防制條例第四條第一項
製造、運輸、販賣第一級毒品者，處死刑或無期徒刑；處無期徒刑者，得併科新臺幣
一千萬元以下罰金。


司法院資訊處製作；財團法人民間司法改革基金會備份。
